# 合并报表范围变化~

提问人：tynxg 时间：2012-04-23 16:02:34
在少数股东权益变化中列示变化过程 （三）所有者投入和减少资本 1 、所有者投入资本 2 、股份支付计入所有者权益的金额 3-3、其他 3-3.其他

回答人：chenyiwei
赞同此理解。

提问人：zico9999 时间：2012-04-23 10:33:39
请教陈版：假设A集团公司，下设B、C、D三个子公司，控股比例分别为60%，70%，80%， 2010 年度A公司合并报表少数股东权益为 1000 万元，其中，B公司少数股东权益所占比重为 200 万~~， 211 年度，B公司破产清算，不再纳入合并报表范围~请教：在 2011年度合并报表中，年初的这部分少数股东权益如何处理？？ 1 、放入合并报表“未分配利润”， 2 、计入资本公积？上述影响是否会在以后年度一直导致A公司合并报表的净资产增加？？？

回答人：chenyiwei
回复 zico9999 的帖子
子公司退出合并，减少少数股权，并不会相应增加归属母公司股东的权益，这不是一增一减的问题。另外请注意核实为何pwc将其作为未分配利润的确切原因，很可能并不是少数股权转入，而是破产子公司不再纳入合并范围的视同处置损益？

提问人：zico9999 时间：2012-04-24 13:55:47
是的，确实是子公司不再经营，不纳入合并范围~如果是这样的话，合并报表的期末未分配利润就会多出一块，以后一直影响集团合并报表？

回答人：chenyiwei
应该不会额外多出一块未分配利润的。个别报表层面通常长投减值到零，合并报表层面不纳入合并范围后对未分配利润的影响也为零，似乎不应有差异？

提问人：zico9999 时间：2012-04-25 14:24:49
上期该子公司净资产为负数本期不纳入合并后，相当于多增加了净资产，所以就该子公司上期期末净资产数额调整增加合并报表相应的资本公积和未分配利润由此导致集团合并报表的净资产增加并将影响以后各期的净资产~

回答人：chenyiwei
可能我们原先对“净资产增加”的理解产生了歧义。我的意思是处置完成后合并报表和母公司个别报表层面的净资产和未分配利润就一致了，而你的意思是合并报表层面处置前后相比净资产增加。

回答人：chenyiwei
合并报表层面，这部分增加的净资产应当视同处置净资产为负数的子公司的处置损益，是要通过合并利润表反映的。

提问人：zico9999 时间：2012-04-26 16:10:18
谢谢陈版的解答~但普华永道没有通过合并损益表来反映这一块“投资收益”，而是直接在合并所有者权益变动表中进行了调整~对于这块利润和资本公积，作为集团合并报表而言是否意味着此后的会计年度都会受到影响~~即，我在每年编制合并报表时，都要单独加一块进来~

回答人：chenyiwei
建议再核对一下：以后年度个别报表和合并报表的未分配利润和资本公积似乎不应就该破产子公司问题而导致差异？

提问人：zico9999 时间：2012-05-07 13:43:11
我得到的答复是：这些子公司虽然不并入合并报表范围，但目前并未实际处置，所以不直接在损益表中反映，而是在所有者权益表中单独做一块“未分配利润”以后年度也是要包括的，直至集团将此类子公司全部处置

回答人：chenyiwei
似乎不恰当。如果已经进入破产清算程序，则清算过程由法院和破产管理人、债权人主导，且预计不会有剩余财产分回，所以不会存在“以后年度也是要包括的”之类问题。赞同楼下意见。

提问人：zico9999 时间：2012-05-07 14:47:05
这些子公司没有破产清算，只是停止经营~~

回答人：chenyiwei
仅仅是停止经营，则不应当排除出合并范围？